【裁判字號】    97,交抗,1544
【裁判日期】    971016
【裁判案由】    違反道路交通管理處罰條例
【裁判全文】
臺灣高等法院交通事件裁定      97年度交抗字第1544、1639號
抗  告  人
即受處分人  甲○○
上列抗告人因違反道路交通管理處罰條例案件，不服臺灣板橋地
方法院，中華民國97年9月15日所為裁定（97年度交聲字第1883
、1890號），提起抗告，本院裁定如下：
    主  文
原裁定撤銷，發回臺灣板橋地方法院。
    理  由
一、原裁定意旨略以：本件受處分人甲○○所有之車號3N－9442
    號自用小客貨車，分別於民國97年4月10日21時許、同年月
    13日23時30分許，在設有「禁止臨時停車線」之臺北縣板橋
    南雅東路27號前之巷道路旁停車等事實，經臺北縣政府警察
    局板橋分局警員拍照取證並掣單舉發等情，有臺北縣政府警
    察局縣北縣警交字第CP0000000、CP0000000號舉發違反道路
    交通管理事件通知單2紙、採證照片2幀、臺北縣政府警察局
    板橋分局97年6月13日北縣警板交裁字第0970024706號函在
    卷為憑，足認抗告人於上開時地確有「在禁止臨時停車處所
    停車」之違規行為甚明。是以原處分機關援引道路交通管理
    處罰條例第56條第1項第1款之規定，裁處異議人新台幣900
    元之罰鍰，並無不當，因依道路交通案件處理辦法第19 條
    之規定，駁回異議人之異議，固非無見。
二、經查：本件抗告人所有之車號3N-9442號自用小客貨車，分
    別於上開時間，停放於路邊設有禁止臨時停車線之臺北縣板
    橋南雅東路27號前之巷道等事實，為抗告人所不爭執，且有
    卷附違規採證照片在卷為憑，但依道路交通標誌標線號誌設
    置規則第169條第1項係規定，禁止臨時停車線，係以劃設於
    道路緣石正面或頂面為原則，無緣石之道路得標繪於路面上
    ，距路面邊緣以30公分為度，用以指示禁止臨時停車路段，
    是依上開規定可知，禁止臨時停車線，係以劃設於道路緣石
    正面或頂面、或距路面邊緣30公分的臨時停車線所指示的路
    段而生禁止臨時停車的規範效力。而依本件抗告人於原審時
    所提出舉發路段之現場照片（見原審交聲1890號卷第7頁反
    面），抗告人所有車輛之停放地點，其路邊固然繪有禁止臨
    時停車線，但抗告人所有之車輛係停放於禁止臨時停車線之
    外側路面，該路面究係公有道路用地，抑或屬私人所有之畸
    零地，若係私人所有之畸零地，則抗告人將所有之車輛停放
    於該處，是否為上開規範效力所及，即非無研求之餘地。況
    道路交通管理處罰條例旨在維護交通秩序與安全，非以處罰
    為目的，抗告人將其所有之車輛停放於該處，是否即有妨礙
    交通秩序與安全，亦非無再詳加審酌之必要。原審法院對於
    前開攸關抗告人之行為是否構成違反道路交通管理處罰條例
    第56條第1項第1款之要件，均未詳查細酌，逕認原處分機關
    之裁罰並無不當，因予裁定駁回抗告人在原審之異議，自有
    未合。抗告人抗告意旨，雖未執此指摘，但以上為本院得依
    職權調查之事項，應認原裁定仍有撤銷發回更審之原因，爰
    將原裁定撤銷，並諭知發回原法院更為適當之處理。
三、據上論結，應依道路交通案件處理辦法第26條，刑事訴訟法
    第413條前段，裁定如主文。
中    華    民    國    97    年    10    月    16    日
                  刑事第十九庭審判長法  官  黃金富
                                    法  官  吳  燦
                                    法  官  魏新國
以上正本證明與原本無異。
不得再抗告。
                                    書記官  邵淑津
中    華    民    國    97    年    10    月    17    日


司法院資訊處製作；財團法人民間司法改革基金會備份。
